ru: Животные и товары для питомцев > Товары для домашних животных > Ошейники и шлейки для домашних животных: Безопасные ошейники для свободного выгула; Ошейники от блох; GPS-ошейники; Шлейки; Светодиодные ошейники; Самозатягивающиеся ошейники; Ошейники с адресниками; Стандартные ошейники; Электроошейники, ошейники-удавки и строгие ошейники; Жилеты
tr: Hayvanlar ve Evcil Hayvan Ürünleri > Evcil Hayvan Ürünleri > Evcil Hayvan Tasma ve Kayışları: Emniyet Tasmaları; Pire Tasmaları; GPS Tasmaları; Koşum; LED Tasmalar; Martingal Tasmaları; Kişiye Özel Kimlik Tasmaları; Standart Tasmalar; Eğitim, Şoklama ve Sıkıştırma Tasmaları; Yelekler
lt-LT: Gyvūnai ir prekės naminiams gyvūnams > Prekės naminiams gyvūnams > Antkakliai ir petnešos naminiams gyvūnams: Plyštantys ir saugos antkakliai; Antkakliai nuo blusų; GPS antkakliai; Petnešos; Antkakliai su šviesos diodais; Pusiau smaugiamieji antkakliai; Individualizuoti ID antkakliai; Standartiniai antkakliai; Treniruočių, smaugiantys ir žnybiantys antkakliai; Liemenės
bg-BG: Артикули за животни и домашни любимци > Артикули за домашни любимци > Нашийници и нагръдници за домашни любимци: Разкопчаващи се и предпазни нашийници; Нашийници против бълхи; GPS нашийници; Нагръдници; LED светещи нашийници; Нашийници против дърпане; Персонализирани нашийници; Стандартни нашийници; Електронни, строги и пристягащи нашийници; Елеци
de: Tiere & Tierbedarf > Haustierbedarf > Halsbänder & Geschirre: Abreißschnallen- und Sicherheitshalsbänder; Flohhalsbänder; GPS-Halsbänder; Gurte; LED-Halsbänder; Martingalhalsbänder; Personalisierte ID-Halsbänder; Standardhalsbänder; Trainings-, Würge- und Stachelhalsbänder; Westen
sl-SI: Živali in pripomočki za hišne ljubljenčke > Pripomočki za hišne ljubljenčke > Ovratnice in pasovi za hišne ljubljenčke: Odklopne in varnostne ovratnice; Ovratnice proti bolham; GPS ovratnice; Pasovi; LED ovratnice; Dvozatezne ovratnice; Personalizirane ovratnice za identifikacijo; Standardne ovratnice; Ovratnice za šolanje, zatezne ovratnice in bodečke; Jopiči
hr-HR: Životinje i potrepštine za kućne ljubimce > Potrepštine za kućne ljubimce > Ogrlice i pojasevi za kućne ljubimce: Odvojive i sigurnosne ogrlice; Ogrlice protiv buha; GPS ogrlice; Pojasevi; Ogrlice s LED svjetlom; Martingale ogrlice; Ogrlice s personaliziranom ID oznakom; Standardne ogrlice; Ogrlice za vježbanje, proziv gušenja i stezanja; Prsluci
pl: Zwierzęta i artykuły dla zwierząt > Artykuły dla zwierząt > Obroże i szelki dla zwierząt: Bezpieczne obroże z rozpinaną klamrą; Obroże przeciwpchelne; Obroże GPS; Uprzęże; Obroże LED; Obroże martingale; Spersonalizowane obroże z identyfikatorem; Standardowe obroże; Obroże treningowe i zaciskowe; Kamizelki
zh-CN: 动物/宠物用品 > 宠物用品 > 宠物颈圈/胸背带: 防挣脱和安全项圈; 灭蚤项圈; GPS 项圈; 系带; LED 项圈; 马丁格尔项圈; 个性化宠物名牌项圈; 标准项圈; 训练、抑制和捏颈项圈; 背心
sv: Djur och tillbehör till husdjur > Tillbehör till husdjur > Halsband och koppel för husdjur: Antirymnings- och säkerhetshalsband; Lopphalsband; GPS-halsband; Selar; LED-halsband; Martingale-halsband; Personliga ID-halsband; Standardhalsband; Tränings-, Stryp- och åtdragningshalsband; Västar
vi: Đồ dùng cho động vật & thú cưng > Đồ dùng cho thú cưng > Vòng cổ và cương ngực cho thú cưng: Vòng cổ tự cởi & vòng cổ an toàn; Vòng cổ chống ve rận; Vòng cổ định vị GPS; Dây đeo; Vòng cổ đèn LED; Vòng cổ Martingale; Vòng cổ khắc tên theo yêu cầu; Vòng cổ tiêu chuẩn; Vòng cổ huấn luyện, vòng cổ dây xích & vòng cổ kẹp; Áo gi-lê
pt-PT: Artigos para animais e animais estimação > Artigos para animais > Arneses e coleiras para animais de estimação: Coleiras de separação e segurança; Coleiras contra pulgas; Coleiras com GPS; Arneses; Coleiras LED; Coleiras peitorais; Coleiras de identificação personalizadas; Coleiras padrão; Coleiras de treino, bloqueadoras e de aperto; Coletes
pt-BR: Animais e produtos para animais de estimação > Suprimentos para animais de estimação > Coleiras e peitorais para animais de estimação: Coleiras de separação e segurança; Coleiras contra pulgas; Coleiras com GPS; Arneses; Coleiras com LED; Coleiras Martingale; Coleiras de identificação personalizadas; Coleiras padrão; Coleiras de treinamento, estrangulamento e aperto; Coletes
da: Dyr og tilbehør til kæledyr > Tilbehør til kæledyr > Halsbånd og seletøj til kæledyr: Sikkerhedshalsbånd; Loppehalsbånd; GPS-halsbånd; Seletøj; LED-halsbånd; Martingale-halsbånd; Personlige ID-halsbånd; Standardhalsbånd; Træningshalsbånd; Veste
it: Articoli per animali > Animali domestici - Articoli > Collari e pettorine per animali domestici: Collari antistrappo e di sicurezza; Collari antipulci; Collari GPS; Imbracature; Collari LED; Collari Martingala; Collari identificativi personalizzati; Collari standard; Collari da addestramento, soffocamento e pizzicamento; Gilet
ko: 동물/반려동물 용품 > 반려동물 용품 > 반려동물 목줄/가슴줄: 분리/안전 목줄; 벼룩 방지 목줄; GPS 목줄; 가슴줄; LED 목줄; 마틴게일 목줄; 맞춤형 이름표 목줄; 기본 목줄; 훈련/초크/핀치 목줄; 조끼
fr: Animaux et articles pour animaux de compagnie > Articles pour animaux de compagnie > Colliers et harnais pour animaux de compagnie: Colliers anti-étranglement; Colliers anti-puces; Colliers GPS; Harnais; Colliers LED; Colliers martingales; Colliers d’identification personnalisés; Colliers standards; Colliers de dressage; Gilets et vestes sans manches
es: Productos para mascotas y animales > Productos para mascotas > Arneses y collares para mascotas: Collares de seguridad y con hebilla de separación; Collares antipulgas; Collares GPS; Arneses; Collares LED; Collares martingale; Collares de identificación personalizados; Collares estándar; Collares de entrenamiento, estrangulamiento y dientes; Chalecos
th: อุปกรณ์สำหรับสัตว์และสัตว์เลี้ยง > อุปกรณ์สัตว์เลี้ยง > ปลอกคอและบังเหียนสำหรับสัตว์เลี้ยง: ปลอกคอนิรภัยและแบบแยกส่วน; ปลอกคอกันหมัด; ปลอกคอติด GPS; สายรัด; ปลอกคอ LED; ปลอกคอสองชั้น; ปลอกคอพร้อมข้อมูลระบุตัวตน; ปลอกคอมาตรฐาน; ปลอกคอสำหรับฝึก รัดคอ และหนีบ; เสื้อกั๊ก
ro-RO: Animale și articole pentru animale de companie > Articole pentru animale de companie > Zgărzi și hamuri pentru animale de companie: Zgărzi cu desprindere automată și zgărzi de siguranță; Zgărzi anti-purici; Zgărzi cu GPS; Hamuri; Zgărzi cu LED; Zgărzi Martingale; Zgărzi personalizate cu date de identificare; Zgărzi standard; Zgărzi de dresaj, cu sufocare și ciupire; Veste
fi: Eläinten ja lemmikkieläinten tarvikkeet > Lemmikkieläinten tarvikkeet > Lemmikin pannat ja valjaat: Helposti irtoavat ja turvapannat; Kirppupannat; GPS-pannat; Valjaat; LED-pannat; Tiukkenevat pannat; Mukautetut nimipannat; Tavalliset pannat; Koulutus-, kiristys- ja ketjupannat; Liivit
ja: ペット・ペット用品 > ペット用品 > ペット用首輪・ハーネス: 離脱・安全首輪; ノミ取り首輪; GPS首輪; ハーネス型; LED首輪; マーチンゲール首輪; パーソナライズID首輪; 標準首輪; トレーニング・チョーク・ピンチ首輪; ベスト
hu: Állatok és kisállatkellékek > Háziállat-kellékek > Háziállat-nyakörvek és -hámok: Leválasztható és biztonsági nyakörvek; Bolhanyakörvek; GPS-nyakörvek; Hámok; LED-nyakörvek; Martingale-nyakörvek; Személyre szabott azonosítós nyakörvek; Szabványos nyakörvek; Edző-, fojtó- és szorítónyakörvek; Mellények
nb: Produkter til dyr og husdyr > Husdyrprodukter > Halsbånd og seler til husdyr: Breakaway- og sikkerhetshalsbånd; Loppehalsbånd; GPS-halsbånd; Seler; LED-halsbånd; Martingale-halsbånd; Personlige ID-halsbånd; Standardhalsbånd; Trenings-, kvele- og knipehalsbånd; Vester
zh-TW: 動物/寵物補給品 > 寵物用品 > 寵物項圈/胸背帶: 可拆式和安全項圈; 防蚤項圈; GPS 項圈; 肩背帶; LED 項圈; 8 字型項圈; 客製化名牌項圈; 標準項圈; 訓練、緊縮和環刺項圈; 背心
el: Ζώα και προμήθειες για κατοικίδια ζώα > Προμήθειες για κατοικίδια ζώα > Κολάρα & λουριά για κατοικίδια ζώα: Αποσπώμενα κολάρα με μηχανισμό απελευθέρωσης & κολάρα ασφαλείας; Κολάρα ψύλλων; Κολάρα GPS; Λουριά στήθους; Κολάρα LED; Κολάρα Martingale; Εξατομικευμένα κολάρα με ταυτότητα; Κανονικά κολάρα; Κολάρα εκπαίδευσης, στραγγαλιστικά & με ακίδες; Γιλέκα
nl: Dieren > Benodigdheden voor huisdieren > Halsbanden en tuigjes voor huisdieren: Losbreek- en veiligheidshalsbanden; Vlooienhalsbanden; GPS-halsbanden; Harnassen; LED-halsbanden; Martingale halsbanden; Gepersonaliseerde ID-halsbanden; Standaard halsbanden; Trainings-, wurg- en knijphalsbanden; Vesten
sk-SK: Potreby pre zvieratá a domácich miláčikov > Potreby pre domácich miláčikov > Obojky a postroje pre domácich miláčikov: Bezpečnostné obojky; Obojky proti blchám; GPS obojky; Postroje; LED obojky; Polosťahovacie obojky; Obojky s personalizovanými ID údajmi; Štandardné obojky; Výcvikové obojky; Vesty
cs: Chovatelství > Potřeby pro domácí zvířata > Obojky a postroje pro domácí zvířata: Rozepínací a bezpečnostní obojky; Obojky proti blechám; GPS obojky; Popruhy; LED obojky; Martingale obojky; Personalizované obojky s identifikačními štítky; Standardní obojky; Výcvikové, škrtící a ostnaté obojky; Vesty
en: Animals & Pet Supplies > Pet Supplies > Pet Collars & Harnesses: Breakaway & Safety Collars; Flea Collars; GPS Collars; Harnesses; LED Collars; Martingale Collars; Personalized ID Collars; Standard Collars; Training, Choke & Pinch Collars; Vests